臺灣高等法院刑事裁定
111年度聲字第2894號
聲  請  人  臺灣高等檢察署檢察官
受  刑  人  王麒維



上列聲請人因受刑人數罪併罰有二裁判以上，聲請定其應執行之
刑（111年度執聲字第1405號），本院裁定如下：
    主  文
王麒維犯如附表所示各罪所處之刑，應執行有期徒刑拾年陸月。
    理  由
一、聲請意旨略以：受刑人王麒維因違反毒品危害防制條例等數
    罪，先後經判決確定如聲請書附表，應依刑法第53條、第50
    條第1項前段、第51條第5款規定，定其應執行之刑，爰依刑
    事訴訟法第477條第1項聲請裁定。
二、按裁判確定前犯數罪者，併合處罰之，而數罪併罰有二以上
    裁判者，應定其應執行之刑，其宣告多數有期徒刑者，於各
    刑中之最長期以上，各刑合併之刑期以下，定其刑期，但不
    得逾30年，刑法第50條第1項前段、第53條、第51條第5款分
    別定有明文。又按刑法第50條規定裁判確定前犯數罪而有該
    條第1項但書各款所定「一、得易科罰金之罪與不得易科罰
    金之罪。二、得易科罰金之罪與不得易服社會勞動之罪。三
    、得易服社會勞動之罪與不得易科罰金之罪。四、得易服社
    會勞動之罪與不得易服社會勞動之罪」之情形者，明定不得
    併合處罰。惟依該條第2項「前項但書情形，受刑人請求檢
    察官聲請定應執行刑者，依第51條規定定之。」之規定，係
    賦予受刑人選擇仍按刑法第51條規定以定執行刑之權利。是
    於裁判確定前犯數罪，而有刑法第50條第1項但書各款所列
    情形者，除受刑人請求檢察官聲請定應執行刑者外，不得併
    合處罰，亦即受刑人於裁判確定前所犯數罪，兼有得易科罰
    金之罪與不得易科罰金之罪時，是否依刑法第51條定其應執
    行刑，繫乎受刑人之請求與否，而非不問受刑人之利益與意
    願，一律併合處罰。另按刑事訴訟法第370條第2項、第3項
    ，已針對第二審上訴案件之定應執行刑，明定有不利益變更
    禁止原則之適用；於分屬不同案件之數罪併罰有應更定執行
    刑者，本於同為定刑裁定應為相同處理之原則，法院於裁定
    定應執行之刑時，自仍應有不利益變更禁止原則之考量，亦
    即另定之執行刑，其裁量所定之刑期不得較重於前定之執行
    刑加計後裁判宣告之刑之總和，否則即與法律秩序理念及法
    律目的之內部界限有違（最高法院103年度第14次刑事庭決
    議、最高法院93年度台非字第192號判決意旨參照）。　
三、經查：
㈠、本件受刑人王麒維因違反毒品危害防制條例等數罪，先後經
    判決確定如附表所示之刑，且各該罪均係在附表編號1所示
    之罪判決確定前所犯，並以本院為其犯罪事實最後判決法院
    （如附表編號11至13所示），又附表編號1所示之罪得易科
    罰金，至附表編號2至13所示之罪均不得易科罰金，依刑法
    第50條第1項但書規定，本不得併合處罰，惟經受刑人請求
    檢察官聲請定其應執行刑，此有受刑人111年7月21日親筆簽
    名並按指印之刑事聲請狀附卷可稽（見本院111年度聲字第2
    894號卷，以下簡稱本院卷，第15至第21頁），合於刑法第5
    0條第2項規定，是檢察官依受刑人請求而聲請定其應執行刑
    ，本院審核認其聲請為正當。再者，受刑人所犯附表編號2
    至10所示之罪，前經臺灣士林地方法院110年度訴字第124號
    判決定應執行刑有期徒刑6年確定，有本院被告前案紀錄表
    附卷可稽，則參照前揭說明，本院就附表所示各罪再定應執
    行刑時，自應受上開判決所定應執行刑，加計其他判決宣告
    刑之內部界限所拘束。
㈡、爰審酌受刑人所犯前揭各罪之犯罪類型、動機、犯罪時間間
    隔、行為態樣、罪質、侵害法益是否具專屬性或同一性、行
    為次數等一切情狀，並參酌受刑人以前揭「刑事聲請狀」就
    本件定應執行刑所表示意見（見本院卷第15至21頁） 及「
    陳述意見狀」受刑人表示無意見等情（見本院卷第91頁），
    經整體評價受刑人應受矯治之程度，兼衡責罰相當與刑罰經
    濟之原則，在不逾越內部性界限及外部性界限之範圍內，合
    併定其應執行刑如主文所示。又按數罪併罰中之一罪依刑法
    規定得易科罰金者，若因與不得易科之他罪併合處罰結果而
    不得易科罰金時，原可易科部分所處之刑自亦無庸為易科罰
    金折算標準之記載（司法院大法官釋字第144號、第679號解
    釋意旨參照）。本件受刑人所犯如附表編號1及附表編號2至
    13所示之罪，雖係分屬得易科罰金與不得易科罰金之罪，惟
    經合併處罰結果，本院於定其應執行刑時，自無庸為易科罰
    金折算標準之記載，併此敘明。
四、據上論斷，應依刑事訴訟法第477條第1項，刑法第50條第1
    項但書第1款、第2項、第53條、第51條第5款，裁定如主文
    。
中　　華　　民　　國　　111 　年　　9 　　月　　13　　日
　　　　　　      刑事第七庭  審判長法　官  孫惠琳
　　　　　　　　　　　　　　　　　  法　官  張育彰
　　　　　　　　　　　　　　　　　  法　官  商啟泰
以上正本證明與原本無異。
如不服本裁定，應於收受送達後5日內向本院提出抗告狀。
                                    書記官  潘文賢
中　　華　　民　　國　　111 　年　　9 　　月　　13　　日
附表：　　
編　　　　　號  1 2 3 罪　　　　　名  偽造文書 毒品危害防制條例 毒品危害防制條例 宣　　告　　刑  有期徒刑2月 有期徒刑3年7月 有期徒刑3年7月 犯　罪　日　期  109/04/13至    109/04/14 109/03/21 109/03/22 偵查(自訴)機關 年　度　案　號  士林地檢110偵 8096號等 士林地檢109偵 12517號 士林地檢109偵 12517號 最　後 事實審 法院 士林地院 士林地院 士林地院  案號 110年度審簡字第 904號 110年度訴字第 124號（聲請書附表應予更正） 110年度訴字第 124號  判決日期 110/11/24 110/11/25 110/11/25 確　定 判　決 法院 士林地院 士林地院 士林地院  案號 110年度審簡字第 904號 110年度訴字第 124號 110年度訴字第 124號  判決確定日期 111/01/03 111/01/03 111/01/03 是否為得易科罰金之案件  是 否 否 備註  附表編號2至10所示之罪前經士林地院110年度訴字第124號判決定應執行刑有期徒刑6年確定   

編　　　　　號  4 5 6 罪　　　　　名  毒品危害防制條例 毒品危害防制條例 毒品危害防制條例 宣　　告　　刑  有期徒刑3年6月 有期徒刑3年6月 有期徒刑3年7月 犯　罪　日　期  109/03/27 109/04/03 109/04/06 偵查(自訴)機關 年　度　案　號  士林地檢109偵 12517號 士林地檢109偵 12517號 士林地檢109偵 12517號 最　後 事實審 法院 士林地院 士林地院 士林地院  案號 110年度訴字第 124號 110年度訴字第 124號 110年度訴字第 124號  判決日期 110/11/25 110/11/25 110/11/25 確　定 判　決 法院 士林地院 士林地院 士林地院  案號 110年度訴字第 124號 110年度訴字第 124號 110年度訴字第 124號  判決確定日期 111/01/03 111/01/03 111/01/03 是否為得易科罰金之案件  否 否 否 備註  附表編號2至10所示之罪前經士林地院110年度訴字第124號判決定應執行刑有期徒刑6年確定   

編　　　　　號  7 8 9 罪　　　　　名  毒品危害防制條例 毒品危害防制條例 毒品危害防制條例 宣　　告　　刑  有期徒刑3年6月 有期徒刑3年8月 有期徒刑3年6月 犯　罪　日　期  109/04/07 109/04/10 109/04/11 偵查(自訴)機關 年　度　案　號  士林地檢109偵 12517號 士林地檢109偵 12517號 士林地檢109偵 12517號 最　後 事實審 法院 士林地院 士林地院 士林地院  案號 110年度訴字第 124號 110年度訴字第 124號 110年度訴字第 124號  判決日期 110/11/25 110/11/25 110/11/25 確　定 判　決 法院 士林地院 士林地院 士林地院  案號 110年度訴字第 124號 110年度訴字第 124號 110年度訴字第 124號  判決確定日期 111/01/03 111/01/03 111/01/03 是否為得易科罰金之案件  否 否 否 備註  附表編號2至10所示之罪前經士林地院110年度訴字第124號判決定應執行刑有期徒刑6年確定   

編　　　　　號  10 11 12 罪　　　　　名  毒品危害防制條例 毒品危害防制條例 毒品危害防制條例 宣　　告　　刑  有期徒刑3年6月 有期徒刑2年8月 有期徒刑2年6月 犯　罪　日　期  109/04/14 109/01/10 108/12/30 偵查(自訴)機關 年　度　案　號  士林地檢109偵 12517號 士林地檢109偵 12561號等 士林地檢109偵 12561號等 最　後 事實審 法院 士林地院 臺灣高院 臺灣高院  案號 110年度訴字第 124號 110年度上訴字第 2080號 110年度上訴字第 2080號  判決日期 110/11/25 110/12/15 110/12/15 確　定 判　決 法院 士林地院 最高法院 最高法院  案號 110年度訴字第 124號 110年度台上字第 1677號 110年度台上字第 1677號  判決確定日期 111/01/03 111/03/09 111/03/09 是否為得易科罰金之案件  否 否 否 備註  附表編號2至10所示之罪前經士林地院110年度訴字第124號判決定應執行刑有期徒刑6年確定   

編　　　　　號  13   罪　　　　　名  毒品危害防制條例   宣　　告　　刑  有期徒刑2年4月   犯　罪　日　期  109/01/05   偵查(自訴)機關 年　度　案　號  士林地檢109偵 12561號   最　後 事實審 法院 臺灣高院    案號 110年度上訴字第 2080號    判決日期 110/12/15   確　定 判　決 法院 最高法院    案號 110年度台上字第 1677號    判決確定日期 111/03/09   是否為得易科罰金之案件  否   備註  附表編號2至10所示之罪前經士林地院110年度訴字第124號判決定應執行刑有期徒刑6年確定